【裁判字號】    90,易,1118
【裁判日期】    900629
【裁判案由】    毒品危害防制條例
【裁判全文】
臺灣板橋地方法院刑事判決                          九十年度易字第一一一八號
    公  訴  人  臺灣板橋地方法院檢察署檢察官
    被      告  甲○○
右列被告因違反毒品危害防制條例案件，經檢察官提起公訴（八十九年度毒偵字第五
一０七、六三一０、六六四九、七一０一號），本院判決如左：
    主  文
甲○○連續施用第二級毒品，累犯，處有期徒刑捌月。扣案如附表一所示之第二級毒
品安非他命均沒收銷燬，扣案如附表二所示之物均沒收。
    事  實
一、甲○○曾犯槍砲、贓物、盜匪及侵占等案件，最近一次係於民國（下同）八十七
    年間，因侵占案件，經本院判處有期徒刑七月，並由臺灣高等法院駁回上訴確定
    ，甫於八十七年十二月三日執行完畢，猶不知警惕，復於八十九年間，因施用第
    二級毒品安非他命案件，經依本院八十九年度毒聲字第三七二九號裁定送觀察、
    勒戒後，認無繼續施用毒品之傾向，由臺灣彰化地方法院檢察署檢察官於八十九
    年七月十五日，以八十九年度毒偵字第三三六六號為不起訴處分確定，詎猶不知
    悛悔，明知安非他命為毒品危害防制條例第二條第一項第二款明定之第二級毒品
    ，竟仍基於施用第二級毒品安非他命之概括犯意，自八十九年七月二十日（起訴
    書略載為八十九年七月二十日二十一時之前九十六小時內某時）起至同年十一日
    七日晚間止，在臺北縣永和市○○路一二八巷七號二樓及臺北縣中和市○○街一
    四三巷一０六弄十九號地下樓等地，連續以將安非他命置於吸食器內燒烤加熱再
    吸食所產生煙霧之方式，施用第二級毒品安非他命多次，並於上述施用第二級毒
    品安非他命期間內，先後於：(1)八十九年七月二十日晚間九時許，為警在臺北縣
    中和市○○街一四三巷一０六弄十九號查獲，並扣得第二級毒品安非他命一包（
    淨重一‧三公克）及其所有供其吸食安非他命所用之吸食器一具，經警移送由臺
    灣板橋地方法院檢察署檢察官偵訊後，依檢察官諭知以新臺幣（下同）二萬元具
    保外出；(2)八十九年九月八日晚間六時五十分許，因另涉偽造貨幣案件（另案由
    臺灣板橋地方法院檢察署檢察官偵辦），經警一併採尿送驗後，發現呈安非他命
    陽性反應；(3)八十九年九月二十一日下午四時四十五分許，為警在位於臺北縣中
    和市○○路三九號之「中和賓館」二０五室內查獲，並扣得第二級毒品安非他命
    一包（驗後淨重０‧三０四二公克）及其所有供其秤量吸食安非他命所用之電子
    秤一台，經警移送由臺灣板橋地方法院檢察署檢察官偵訊後，依檢察官諭知以二
    萬元具保外出；(4)八十九年十一月八日凌晨一時四十分許，為警在臺北縣中和市
    ○○街二三一巷十一號查獲，並扣得第二級毒品安非他命三包（驗後淨重計五一
    ‧五一三二公克）及其所有供其吸食安非他命所用之吸食器二個，經警移送由臺
    灣板橋地方法院檢察署檢察官偵訊後，即由檢察官依本院八十九年度毒聲字第六
    四七二號裁定送觀察、勒戒，俟認有繼續施用毒品傾向，再依本院八十九年度毒
    聲字第六九一八號裁定送強制戒治，現仍於臺灣臺北戒治所執行強制戒治中。
二、案經臺北市政府警察局中正第一分局暨臺北縣警察局中和分局報請臺灣板橋地方
    法院檢察署檢察官偵查起訴。
    理  由
一、右揭被告甲○○施用第二級毒品安非他命之事實，業據其於本院審理時坦承不諱
    ，其先後為警查獲時所採集之尿液檢體，經分別送請臺北市立療養院、臺灣檢驗
    科技股份有限公司鑑驗結果，均呈安非他命陽性反應，有臺北市立療養院煙毒尿
    液檢驗報告書二份、臺灣檢驗科技股份有限公司濫用藥物尿液檢驗報告一份附卷
    可稽，而上開扣案之結晶體均為第二級毒品安非他命，亦有毒品初驗報告單一份
    及憲兵司令部刑事鑑識中心鑑驗通知書二份附卷可稽，堪信被告上開施用第二級
    毒品安非他命之自白確與事實相符；次查被告前如事實欄所載，因施用第二級毒
    品安非他命案件，經依本院八十九年度毒聲字第三七二九號裁定送觀察、勒戒後
    ，認無繼續施用毒品之傾向，由臺灣彰化地方法院檢察署檢察官於八十九年七月
    十五日，以八十九年度毒偵字第三三六六號為不起訴處分確定後，復於五年內，
    自八十九年七月二十日至同年十一月七日連續施用第二級毒品安非他命多次，經
    警多次查獲後，由臺灣板橋地方法院檢察署檢察官依本院八十九年度毒聲字第六
    四七二號裁定送觀察、勒戒，俟認有繼續施用毒品傾向，再依本院八十九年度毒
    聲字第六九一八號裁定送強制戒治等節，有前揭案件之不起訴處分書一份、本院
    八十九年度毒聲字第六四七二號及第六九一八號裁定各一份、臺灣高等法院被告
    全國前案紀錄一份、臺灣高等法院檢察署刑案紀錄簡覆表一份在卷足憑，堪認被
    告再犯施用第二級毒品罪，與毒品危害防制條例第二十條第三項前段之規定相符
    ，殆無疑問。綜上所述，本件事證已臻明確，被告犯行洵堪認定。
二、查安非他命為毒品危害防制條例第二條第一項第二款明定之第二級毒品，核被告
    所為，係犯同條例第十條第二項之施用第二級毒品罪；其先後多次犯行，時間緊
    接，犯罪構成要件相同，所犯罪名又屬同一，顯係基於概括犯意反覆而為，為連
    續犯，應依刑法第五十六條規定論以一罪並加重其刑；至其施用前、後持有第二
    級毒品安非他命之低度行為，應為其施用之高度行為所吸收，不另論罪。末查被
    告曾於八十七年間，因侵占案件，經本院判處有期徒刑七月，並由臺灣高等法院
    駁回上訴確定，甫於八十七年十二月三日執行完畢，有臺灣高等法院檢察署刑案
    紀錄簡覆表一份在卷可參，其於受有期徒刑之執行完畢後，五年以內再犯本件有
    期徒刑以上之罪，為累犯，應依刑法第四十七條之規定遞加重其刑。爰審酌被告
    前經觀察、勒戒後，仍未戒斷其施用毒品之惡習，並參酌其素行狀況、犯罪之動
    機、目的、手段、所生戕害其身心情形及於本院審理時尚知坦承犯行之態度等一
    切情狀，量處如主文所示之刑，以資懲儆。
三、扣案如附表一所示之第二級毒品安非他命，均係查獲之毒品，已如上述，爰依毒
    品危害防制條例第十八條第一項前段規定併為沒收銷燬之諭知。另如附表二所示
    之吸食器及電子秤，則係被告所有供其犯上開施用第二級毒品罪所用之物，業據
    被告供明在卷，爰均依刑法第三十八條第一項第二款規定宣告沒收。至起訴書犯
    罪事實欄內雖記載本件另有扣得第二級毒品安非他命七包（淨重計八‧七公克）
    、瓦斯噴燈一具、玻璃吸管四支、吸食器一組、含安非他命殘渣之塑膠吸管二支
    含安非他命殘渣燈泡一個、玻璃球二個等物，惟該等物品係警方於八十九年十一
    月八日凌晨一時四十分許，赴臺北縣中和市○○街二三一巷十一號查獲被告之前
    ，在位於臺北縣中和市○○路六六九號三樓之凱帝賓館三一０室內，查獲另案犯
    嫌鄭高顯及謝雅慧（二人均另案由臺灣板橋地方法院檢察署檢察官偵辦）時，所
    一併查扣之物品等節，業據謝雅慧供明在卷，併有臺北縣警察局中和分局查獲鄭
    高顯等十五人違反毒品防制條例、偽造文書、賭博案贓證物一欄表一份附卷足憑
    ，雖鄭、謝二人均推稱該等物品係被告所有之物，然被告堅陳該等物品非其所有
    之物，且該等物品為警查扣之際，被告亦未在現場，復查又無其他積極事證足資
    證明該等物品確與被告具有何等關連性，自難逕認該等物品為被告所有供其犯上
    開施用第二級毒品罪所用之物，爰不予宣告沒收，併此敘明。
據上論斷，應依刑事訴訟法第二百九十九條第一項前段，毒品危害防制條例第十條第
二項、第十八條第一項前段，刑法第十一條前段、第五十六條、第四十七條、第三十
八條第一項第二款，判決如主文。
本案經檢察官謝宗甫到庭執行職務
中      華      民      國       九十       年     六     月    二十九  日
                臺灣板橋地方法院刑事第二庭
                                            法  官  王  屏  夏
右正本證明與原本無異。
如不服本判決，應於判決送達後十日內，向本院提出上訴狀。
                                            書記官  楊  璧  華
中      華      民      國       九十       年     六     月    二十九  日
附錄本案論罪科刑法條全文：
毒品危害防制條例第十條：
施用第一級毒品者，處六月以上五年以下有期徒刑。
施用第二級毒品者，處三年以下有期徒刑。
附表一：
１第二級毒品安非他命一包（淨重一‧三公克）─警方於八十九年七月二十日晚間九
  時許，在臺北縣中和市○○街一四三巷一０六弄十九號查扣者。
２第二級毒品安非他命一包（原淨重０‧三五八二公克，驗後淨重０‧三０四二公克
  ）─警方於八十九年九月二十一日下午四時四十五分許，在位於臺北縣中和市○○
  路三九號之「中和賓館」二０五室內查扣者。
３第二級毒品安非他命三包（原淨重計五一‧五七０二公克，驗後淨重五一‧五一三
  二公克）─警方於八十九年十一月八日凌晨一時四十分許，在臺北縣中和市○○街
  二三一巷十一號查扣者。
附表二：
１吸食器一具（被告所有供其吸食安非他命所用之物）─警方於八十九年七月二十日
  晚間九時許，在臺北縣中和市○○街一四三巷一０六弄十九號查扣者。
２電子秤一台（被告所有供其秤量吸食安非他命所用之物）─警方於八十九年九月二
  十一日下午四時四十五分許，在位於臺北縣中和市○○路三九號之「中和賓館」二
  ０五室內查扣者。
３吸食器二個（被告所有供其吸食安非他命所用之物）─警方於八十九年十一月八日
  凌晨一時四十分許，在臺北縣中和市○○街二三一巷十一號查扣者。


司法院資訊處製作；財團法人民間司法改革基金會備份。
